# 请教陈老师，复杂股权下合并抵消如何处理

提问人：zs1008611 时间：2018-01-27 22:49:38
陈老师您好，最近在接触复杂股权下的合并处理，碰到一个案例，不知道怎么做抵消处理，想请教下您，谢谢。
A控制B,B控制C,C控制D,D持有B股份（5%），A持有D股份（10%）
1.合并中的抵消（参考他人的，不一定正确） 01.C公司的合并：
生成C对D的权益抵消... (1)
02.B公司的合并：
生成B对C的权益抵消 ...(2)
生成D对B的权益抵消 ...(3) 03.A公司的合并
冲销（ 3 ）的抵消分录...(4)
生成A对B的抵消分录...(5)
冲销（ 1 ）的抵消分录...(6)
生成A对D的抵消分录...(7)
2.（ 4 ）和（ 6 ）两笔抵消不太明白
3.复杂股权下的合并，是否可以直接利用成本法，而不需要模拟权益法
4.本案例有没有更好的理解抵消分录的逻辑。

回答人：chenyiwei
直接在成本法下抵销可能较容易理解。B的合并报表中，D直接持有B的股份作为库存股，但A直接持有D的股份作为少数股东权益。
关于成本法下直接抵销问题，请参考本版面精华区“与时俱进de驴子”的相关帖子。